臺灣高等法院臺南分院民事判決　93年度重上字第49號
上　訴　人　建盟冷凍廠有限公司
法定代理人　乙○○
訴訟代理人(1)何茂雄律師
　　　　　(2)嚴庚辰律師
　　　　　(3)陳國瑞律師
被　上訴人丙　○
　　　　　禎祥食品工業股份有限公司
上　一　人
法定代理人　甲○○
上一被上訴人
訴訟代理人　劉意律師
上二被上訴人共同
訴訟代理人　吳碧娟律師
上　一　人
複　代理人　王進輝律師
　　　　　　楊瓊雅律師
上列當事人間請求侵權行為損害賠償事件，上訴人對臺灣嘉義地
方法院於中華民國93年6月15日所為第一審判決（92年度重訴字
第74號），提起上訴，本院（言詞辯論終結期日：94年10月18日
）判決如下：
    主      文
上訴駁回。
第二審訴訟費用由上訴人負擔。
    事實及理由
一、【上訴人主張之事實】：本件上訴人起訴主張：被上訴人
    〈禎祥食品工業股份有限公司〉｛下稱〈禎祥食品公司〉｝
    於民國（下同）90年4月23日及同年月30日分別向伊公司承
    租坐落嘉義縣朴子市朴子工業區一街13號廠房內之207號及
    206號冷凍庫房，用以貯藏毛豆，詎被上訴人〈禎祥食品
    公司〉之員工即被上訴人【丙○】分別於206號、207號冷
    凍庫房內擅自堆疊大紙箱、棧板各326組、塊及352組、塊，
    依紙箱高度3尺6（即109公分），加上棧板高14公分，復依
    被上訴人【丙○】在另案勘驗時陳稱當初毛豆堆放四層計
    算，則被上訴人【丙○】堆疊毛豆之高度合計為492公分
    ｛〔109公分（紙箱高度）+14公分（棧板高度）〕×4（層
    ）=492公分｝，已超越地面距上方冷凍管之462公分，亦已
    超越地面距照明燈（右後方）之452公分，顯已違反兩造合
    約之約定，終因被上訴人【丙○】於90年5月3日將毛豆堆
    疊過高而撞擊冷凍庫房內之照明燈具，致引起206號、207號
    冷凍庫房發生火災，燒燬伊公司所有之冷凍庫房，顯有過失
    ，致伊公司受有損害。而被上訴人〈禎祥食品公司〉為被
    上訴人【丙○】之僱用人，依【民法】第188條第1項前段
    規定，自應與被上訴人【丙○】負連帶賠償責任。為此，
    依〈侵權行為之法律關係〉求為命被上訴人等連帶給付新台
    幣（下同）6,702,126元｛即(一)【拆除重建費用】：2,562,1
    26元+(二)【相當於租金之損害賠償金（90年5月～92年3月）
    】：4,140,000元｝，及自原審〔起訴狀〕繕本送達翌日起
    至清償日止，按年息百分之五計算之利息之判決等語。
二、【被上訴人抗辯之事實】：被上訴人則以：上訴人提出之《
    冷凍倉庫租用合約書》，係82年間與被上訴人〈禎祥食品
    公司〉之前法定代理人【張夢蛟】所簽訂，租用期間自83年
    1月1日起至84年12月31日止，該契約到期後，兩造並未再續
    訂書面契約，該契約並無繼續性，自不得以該合約書推定兩
    造仍訂有該內容之契約；何況，被上訴人〈禎祥食品公司
    〉自87年3月起至89年5月間止，未再向上訴人租用冷凍庫，
    直到89年6月間，才又以口頭向上訴人租用冷凍庫。而上訴
    人之冷凍庫亦有改建，與82年間被上訴人承租之冷凍庫不相
    同，租賃物之標的物既已不同，被上訴人〈禎祥食品公司
    〉承租207號、206號冷凍庫房用以貯藏毛豆，僅為口頭約定
    租金及承租日期，未訂有任何書面，亦未就其他事項另為約
    定，故82年間之書面契約，亦無適用之餘地。再者，90 年5
    月3日下午2時許，被上訴人【丙○】堆放物品時，曾告知
    上訴人之法定代理人【乙○○】冷凍庫內有聞到怪味，懷疑
    風車馬達有問題，經上訴人之法定代理人前往現場巡視察看
    ，未發現有問題，而冷凍庫內亦無限高、限寬之標示，平日
    亦未規定應如何堆置，足徵被上訴人【丙○】於本件火災
    之發生無任何過失；何況，本件火災之發生，尚乏證據證明
    係因堆放物碰觸排管致氣體外洩所造成，自無因果關係之連
    結。縱被上訴人【丙○】堆放方式有過失，亦僅係輕過失
    ，上訴人不得向被上訴人請求侵權行為損害賠償，且因上訴
    人之法定代理人亦同意被上訴人【丙○】如此堆放，則上
    訴人於本件火災之發生，顯然與有過失，對其損害之發生應
    負百分之80以上之責任。又原有之設備未全數毀損，上訴人
    請求拆除重建，並無理由，而冷凍庫亦未全數出租，且每月
    出租日數及金額亦非固定，上訴人請求每月18萬元之營業損
    失，亦無理由。再因上訴人於本件火災發生後，已向保險公
    司請領保險理賠金60餘萬元，於受領保險給付之範圍內，其
    請求權即當然移轉於保險人，則其對第三人之債權即已喪失
    ，是以上訴人猶向被上訴人請求損害賠償，顯無理由等語，
    資為抗辯。
三、【兩造不爭執之事實】：
（一）被上訴人〈禎祥食品公司〉於90年4月23日及同年月30
      日向上訴人承租坐落嘉義縣朴子市朴子工業區一街13號之
      207及206號冷凍庫房，用以貯藏毛豆，其中206號及207號
      冷凍庫均堆放有毛豆（參見本院卷第50頁）。
（二）上訴人之上開廠房於90年6月3日下午4時58分許發生火警
      ，燒毀廠房東側206號冷凍庫，207號冷凍庫僅屋頂天花板
      受燒隔熱泡棉燒毀、上方鐵皮牆壁受燒變色外餘良好，研
      判火流來自206號冷凍庫方向，依起火處物品配置情形研
      判，該位置以紙箱裝毛豆堆滿，該位置僅有照明燈、冷凍
      電扇等設備，因照明燈、冷凍電扇未發現短路痕跡且電源
      線未嚴重受燒，又現場無具體之跡證，因此無法研判其發
      火源物，亦無法研判起火原因（參見本院卷第50頁）。
（三）被上訴人【丙○】為被上訴人〈禎祥食品公司〉之受
      雇人，擔任堆放毛豆之工作（參見原審卷第172頁；本院
      卷第51頁）。
四、【兩造爭執之事實】：上訴人主張系爭206號、207號冷凍庫
    房發生火災，係因被上訴人〈禎祥食品公司〉之受雇人即
    被上訴人【丙○】違反約定於90年5月3日將毛豆堆疊過高
    而撞擊冷凍庫房內之照明燈具所引起，被上訴人等因過失致
    伊公司受有損害，應連帶負損害賠償責任等情，固據提出《
    估價單》、《報價單》及《租金損失表》（含影本‧參見原
    審卷第21-24、41-44頁）為證，惟已為被上訴人等所否認，
    並以前揭各情詞置辯，經查：
（一）關於【本件有無兩造公司於82年12月31日訂立之《冷凍倉
      庫租用合約書》之適用】部分：
      上訴人於原審提出與被上訴人〈禎祥食品公司〉於82年
      12月31日訂立之《冷凍倉庫租用合約書》（含影本‧參見
      原審卷第9、38頁），主張該合約書之內容，併為現在兩
      造公司訂立冷凍倉庫租用合約之範疇云云（參見原審卷第
      5、104頁；本院卷第30頁），已為被上訴人所否認，查
      上訴人提出之上開《冷凍倉庫租用合約書》，係上訴人與
      被上訴人〈禎祥食品公司〉於82年12月31日所訂立，第
      1條已約明：「契約期間經洽定為貳年（自民國八十三年
      一月一日至民國八十四年十二月三十一日止。」參酌第8
      條所約定：「乙方（即被上訴人〈禎祥食品公司〉－下
      同）於租用期間屆滿，應出清貨品，將承租冷凍庫歸還甲
      方（即上訴人－下同），若乙方願繼續租用時，應於租用
      期間屆滿前十五日聲明經甲方同意後，再換約續約。」之
      內容，足見上開《冷凍倉庫租用合約書》僅係上訴人與被
      上訴人〈禎祥食品公司〉於上開租用期間內之規範，已
      難援為嗣後租用合約之內容。何況，被上訴人抗辯伊公司
      於90年4月23日及同年月30日係以口頭向上訴人租用系爭
      207、206號冷凍庫，並無書面約定等情，為上訴人所是認
      （參見原審卷第124、178頁；本院卷第51頁），上訴人
      雖提出該公司與其他租用人簽訂之《承租冷凍倉庫使用合
      約書》（影本‧參見本院卷第136-145頁）為證，然查
      該合約書均係於89年以後所簽訂，其形式、內容，均與上
      開82年12月31日訂立之《冷凍倉庫租用合約書》不同，自
      難援為本件有利主張之證明，而上訴人又未能舉證證明被
      上訴人租用系爭207、206號冷凍庫，仍有受上開《冷凍倉
      庫租用合約書》所約定之內容拘束之合意，且上訴人又稱
      因被上訴人【丙○】尚未堆疊完成，兩造公司才暫時未
      簽訂《冷凍倉庫租用合約書》等語（參見本院卷第31頁
      ），則上訴人主張上開82年12月31日訂立之《冷凍倉庫租
      用合約書》之約定內容，併為現在兩造公司訂立系爭206
      、207號冷凍倉庫租用合約之範疇云云，顯屬無據，而不
      足取。是以上訴人猶聲請向〈財政部台灣省南區國稅局嘉
      義縣分局〉或〈嘉義縣稅捐稽徵處〉調閱兩造公司間於89
      年間訂立之《冷凍倉庫租用合約書》，即無必要。因之，
      被上訴人抗辯上開《冷凍倉庫租用合約書》並無繼續性，
      不得以兩造公司於十餘年前簽訂之該合約，進而推定兩造
      公司仍訂有該內容之合約等語，即屬可採。因此，上開《
      冷凍倉庫租用合約書》關於〔冷凍倉庫房使用規則〕第1
      條雖約定：「乙方應善盡冷凍庫使用維護之責，‧‧‧冷
      凍庫室內壁板、地面棧板、照明燈具、天頂排管、冷風機
      等均不得撞擊。」第4條復約定：「堆藏貨品之高度最高
      點至排管下方三十公分處，不得碰觸排管，冷風機出風口
      不得阻塞，應預留風路。」等內容，要難援為拘束被上訴
      人之適用。被上訴人已抗辯系爭冷凍庫內並無限高、限寬
      之標示，平日亦未規定應如何堆置，則若被上訴人〈禎
      祥食品公司〉租用系爭206、207號冷凍庫時，上訴人有何
      使用上之高、寬度之限制或如何堆放之指示，自應舉證以
      明之，惟上訴人迄未能舉證證明被上訴人〈禎祥食品公
      司〉租用系爭206、207號冷凍庫時，有何使用高、寬度或
      如何堆放之限制約定，自難遽指被上訴人〈禎祥食品公
      司〉之受雇人即被上訴人【丙○】堆放毛豆有何違反租
      用合約約定之情事。況且，被上訴人【丙○】堆放毛豆
      時，曾告知上訴人之法定代理人【乙○○】冷凍庫內有聞
      到怪味，懷疑風車馬達有問題後，即經上訴人之法定代理
      人【乙○○】前往現場巡視察看等情，為上訴人之法定代
      理人自承在卷（參見原審卷第176頁），而上訴人法定代
      理人當天所見被上訴人【丙○】堆放毛豆之情形，並未
      出言制止，或表示意見，亦為其自承在卷（參見原審卷第
      177頁），則縱上訴人之法定代理人於89年間曾有告知被
      上訴人【丙○】如何堆放及堆放之高度之事實（參見原
      審卷第177頁），亦不能因此即推認被上訴人【丙○】
      堆放毛豆有何違反租用合約所約定之情事。
（二）關於【系爭206號、207號冷凍庫房發生火災，是否因被上
      訴人【丙○】堆疊毛豆過高撞擊照明燈具所致】部分：
    (一)原審法院受理該院90年度重訴字第156號被上訴人〈禎
      祥食品公司〉因本件火災對上訴人提起之損害賠償訴訟，
      經囑託〈臺灣省電機技師公會〉就「建盟冷凍廠206庫火
      災發生之原因及該冷凍庫電路設備是否符合規定」為鑑定
      後作成之〔鑑定結論〕認：「
    １、就現場裝置之電氣設備，可能發生火災原因如下：
        如照明燈為點亮狀態下，因照明燈引燃包裝毛豆之紙箱
        最有可能（因現場照明燈電源開關於救災時已破壞，因
        此無法判別照明燈之開關是否導通，另現場堆置物〈包
        裝毛豆之紙箱〉已清除，堆置情況不明，因此無法研判
        其與燈具接觸之可能性）。
    ２、現場206冷凍庫內電路設備未符合『屋內線路裝置規則
        』相關規定。」等語，有該公會《驗收報告書》（外放
        ）可資參憑（影本‧參見原審卷第20頁）。
      因此，依上開〔鑑定結論〕所為推論前提，係「照明燈在
      點亮之狀態下」，始有可能因照明燈引燃包裝毛豆之紙箱
      ，而此有利於上訴人之事實，依【民事訴訟法】第277條
      前段規定，自應由上訴人負舉證責任。又本件火災經〈嘉
      義縣消防局〉鑑驗後雖認206冷凍庫右前方受燒較嚴重，
      因而研判為起火處，但因無具體跡證無法研判起火原因（
      參見本院卷第78頁），而依上開公會《驗收報告書》所
      載〔原因分析〕（即第四項）則載：「
    1.火災原因分析：
      (1)、起火點之研判：
          冷凍庫206室內之電氣設備為送風機，鹵素燈具及電
          源配線，依據嘉義縣消防局火災原因調查報告書之說
          明，火災起火點為冷凍庫左側鹵素燈具附近‧‧‧。
      (2)、引起火災之過程研判：
          1.冷凍庫內放置包裝毛豆之紙箱，各箱重疊堆高至接
            近頂板。
          2.燈具附近電纜之銅線並無短路熔解現象，可排除因
            電線短路走火而產生火災之可能。
      (3)、依據廠商提供資料‧‧‧，相類似之鹵素燈具之表面
          溫度可高達291℃，若紙箱與燈具玻璃接觸或太靠近
          時，紙箱將因照明燈輻射熱徐徐加溫，最初是紙箱細
          胞間隙中之水份開始蒸發，其後逐漸使紙箱開始乾燥
          ，當溫度達到至100℃時，供給的熱全部用於水份之
          蒸發，此種現象持續至水份全部蒸發為止，待水份告
          罄，紙箱之溫度即上升，此時紙箱成分內所含易燃性
          之揮發性物質亦同時蒸發，當溫度上升至約160℃時
          ，紙箱產生分解氣體；鹵素燈具雖未著火產生火焰，
          但因本身溫度相當高，達到足以供給燃燒所需之熱能
          ，鹵素燈可成為火源。
    2.火災發生原因：
          由上列分析火災發生之最可能原因為：
          鹵素燈具點亮→燈具玻璃溫度相當高→紙箱碰觸或太
          靠近燈具玻璃→紙箱水份蒸發→產生易燃性揮發性物
          質→分解可燃性氣體燃燒→碳化→剝離→燒失。」等
          語。上訴人法定代理人固稱：倉庫堆放完，關上門後
          ，要從外面關閉開關始能熄燈（參見原審卷第177頁
          ），然被上訴人【丙○】已陳稱：「堆完之後我將
          電燈關掉，門關上。」等語（參見原審卷第173頁）
          ，則在冷凍庫關門熄燈而在冷凍運轉中，是否會發生
          如上〔火災發生原因〕之研判情形，已有疑問；何況
          ，上訴人並未能舉證證明被上訴人【丙○】有將毛
          豆堆疊過高而撞擊冷凍庫房內之照明燈具致引起火災
          之情事，自難將本件火災諉過於被上訴人【丙○】
          之堆放毛豆之行為。況依上開公會《驗收報告書》火
          災〔原因分析〕第３項所載「冷凍庫電路設備是否符
          合規定分析」：「
        (1)、本案電氣設備之電源配線，其庫外線路（電纜）及
            部份庫內線路（電纜）直接綁紮在冷媒管保溫材外
            側‧‧‧，在206冷凍庫內之線路，則有部份線路
            （電纜）直接放置在冷凍庫內之冷媒盤管（蒸發器
            ）上‧‧‧，其電纜配線及固定方式未符合屋內線
            路裝置規則二五四條～第二五七條‧‧‧之規定。
        (2)、依屋內線路裝置規則第三三四條‧‧‧規定，冷凍
            庫應視為潮濕場所，該規定第三四三條‧‧‧規定
            ，裝置於潮濕場所之電路，應按規定裝置漏電斷路
            器，本案冷凍庫之電氣回路未裝置漏電斷路器‧‧
            ‧。
        (3)、冷凍庫上方之冷媒盤管（蒸發器），其盤管內之冷
            媒為氨（NH3），依屋內線路裝置規則第二九七條
            ‧‧‧規定（危險場所之分類），係屬第一種危險
            場所，其爆發性氣體之危險性，依其著火度等級為
            G1級。故其電機設備及配線之設施，應依有危險性
            氣體場所之規定辦理（屋內線路裝置規則第二九五
            條～第三０九條）。‧‧‧。
        (4)、依屋內線路裝置規則第二九八條‧‧‧規定，本案
            冷凍庫內之電纜連接，應在防爆接線盒內為之。但
            現場之電纜連接，未依規定裝置‧‧‧。
        (5)、依屋內線路裝置規則第三０三條‧‧‧規定，使用
            於第一種危險場所之電動機應為耐壓防爆構造或內
            壓防爆構造者，其附屬設備亦應屬於防爆型。本案
            冷凍庫內之電動機（送風機）‧‧‧，採用一般構
            造型式。
        (6)、依屋內線路裝置規則第三０四條‧‧‧規定，在第
            一種危險場所裝置燈具時，其所使用之燈具應屬耐
            壓防爆型者，在該燈具上應明顯標示其所許可之最
            大瓦數，且每一燈具應有適當防護或藉裝置位罝以
            防止機械上之損傷。本案冷凍庫內之燈具，僅採用
            一般構造型式‧‧‧」等語，足認上訴人在系爭20
            6、207號冷凍庫裝置之電動機（送風機）及鹵素燈
            具，並未符合【屋內線路裝置規則】之相關規定，
            則其未依【屋內線路裝置規則】之相關規定裝置電
            動機（送風機）及鹵素燈，本具有相當之危險性，
            而有引致火災之可能性，而經原審會同〈臺灣省電
            機技師公會〉鑑定人【陳乃鏌】勘驗現場結果認系
            爭冷凍庫起火點處位於鹵素燈具位置，如該公會《
            驗收報告書》附件照片一所示（參見原審卷第76頁
            ），參酌該鑑定人陳稱：「‧‧‧起火點附近只有
            鹵素燈是熱源，當時我到現場鑑定時鹵素燈已經破
            裂。」「PVC電源線在其絕緣被破壞（如化學性質
            改變）或PVC表皮破損時就會產生短路現象。」「
            如果電源線在鹵素燈的正前面，在一般常溫（二十
            八度C）下就會被燒熔，因為鹵素燈前方燈罩處溫
            度可達二九一度C。」等語（參見原審卷第77-78頁
            ），則前開《驗收報告書》雖排除因電線短路走火
            之可能性，但是否即可將本件火災發生之可能原因
            ，完全推諉於被上訴人【丙○】在系爭冷凍庫堆
            放毛豆有何不當之行為，殊有疑問。
    (二)再者，被上訴人抗辯承租之冷凍庫需保持攝氏零下18度貯
      存毛豆，始不會影響毛豆之品質乙節，為上訴人所不爭，
      而依被上訴人【丙○】於原審另案即90年度重訴字第15
      6號損害賠償訴訟勘驗現場時所稱：「堆放之毛豆站板較
      高的離冷凍管約10公分，較矮的約20公分，較高的部份毛
      豆距照明燈約2～5公分」「風扇前面堆三層，門前堆二層
      ，風扇下面三層，裡面均堆四層到門前滿為止，堆置方式
      由內向外，由左、右往中間堆。」等語（參見原審卷第14
      頁筆錄影本），足認被上訴人【丙○】當時已循系爭冷
      凍庫內之電氣設備之位置順勢堆放毛豆，並與冷凍管及照
      明燈保持相當之距離，預留相當之空間，應在調整毛豆之
      堆放位置，以達冷凍貯藏效果，否則，即無法維持毛豆之
      冷凍鮮度，衡諸常情，當亦無上訴人主張被上訴人【丙
      ○】將毛豆堆疊過高而撞擊冷凍庫房內之照明燈具之情事
      。是以上訴人主張因被上訴人【丙○】違反兩造合約之
      約定，將毛豆堆疊過高而撞擊冷凍庫房內之照明燈具，致
      引起系爭206、207號冷凍庫房發生火災云云，尚難遽予採
      信。
    (三)何況，上訴人之法定代理人引用〈臺灣省電機技師公會〉
      前開《驗收報告書》〔鑑定結論〕所載內容，以被上訴人
      【丙○】將毛豆堆疊過高而撞擊冷凍庫房內之照明燈具
      ，致引起系爭206、207號冷凍庫房發生火災等情，向〈臺
      灣嘉義地方法院檢察署〉告訴被上訴人【丙○】涉犯公
      共危險罪嫌，業經該署檢察官認被上訴人【丙○】無涉
      該罪嫌而以93年度偵字第5703號為不起訴處分，並經〈臺
      灣高等法院臺南分院檢察署〉｛下稱〈臺南高分檢〉｝駁
      回上訴人法定代理人再議之聲請確定，上訴人之法定代理
      人聲請交付審判，亦經原審法院刑事庭裁定駁回確定，有
      被上訴人提出之〈臺南高分檢〉94年度上聲議字第324號
      處分書及原審法院94年度聲判字第7號刑事裁定（均影本
      ‧參見本院卷第62-65、94-97頁）可稽，復為上訴人所
      不爭（參見本院卷第90頁），自無從認系爭冷凍庫發生
      火災係因被上訴人【丙○】將毛豆堆疊過高而撞擊冷凍
      庫房內之照明燈具所造成。又〈臺灣省電機技師公會〉前
      開《驗收報告書》已載明：「火災現場堆置物品已清理，
      原現場堆置物（包裝毛豆之紙箱）已清除。206庫門已破
      壞，裝設門旁之照明燈開關亦已破壞。」等語，已乏囑託
      鑑定之實益，自亦無勘驗現場之必要。是以，上訴人猶聲
      請向〈台灣區製冰冷凍冷藏工業同業公會〉函查系爭冷凍
      庫失火原因等事項（參見本院卷第127頁），亦無必要
      。
（三）關於【被上訴人【丙○】堆放毛豆之行為，是否有違一
      般注意義務，而有重大過失】部分：
    (一)按租賃物因承租人之重大過失致失火而毀損、滅失者，承
      租人對於出租人負損害賠償責任，【民法】第434條定有
      明文。該條所謂「重大過失」，係指顯然欠缺普通人應盡
      之注意而言，承租人之失火，縱因欠缺善良管理人之注意
      所致，而於普通人應盡之注意無欠缺者，不得謂有重大過
      失，〈最高法院〉著有22年上字第2558號判例意旨可資參
      稽。故出租人因租賃標的物失火毀損，請求承租人賠償損
      害者，尚須證明承租人因重大過失而失火。又〔租賃物因
      承租人失火而毀損滅失者，以承租人有重大過失為限，始
      對出租人負損害賠償責任，民法第四百三十四條已有特別
      規定，承租人之失火僅為輕過失時，出租人自不得以侵權
      行為為理由，依民法第一百八十四條第一項之規定，請求
      損害賠償。〕｛〈最高法院〉22年上字第1311號判例參照
      ｝。查本件上訴人雖以被上訴人【丙○】於原審另案90
      年度重訴字第156號損害賠償事件勘驗時自承堆放毛豆之
      層次，並紙箱與棧板之高度，計算被上訴人【丙○】堆
      放毛豆之高度，已超越地面距上方冷凍管及照明燈之高度
      ，而主張被上訴人【丙○】已違反兩造合約之約定，將
      毛豆堆疊過高而撞擊冷凍庫房內之照明燈具，致引起系爭
      206、207號冷凍庫房發生火災云云。然被上訴人【丙○
      】於原審另案勘驗現場時已陳明：「堆放之毛豆站板較高
      的離冷凍管約10公分，較矮的約20公分，較高的部份毛豆
      距照明燈約2～5公分」「風扇前面堆三層，門前堆二層，
      風扇下面三層，裡面均堆四層到門前滿為止，堆置方式由
      內向外，由左、右往中間堆。」等語（參見原審卷第14頁
      筆錄影本），顯見被上訴人【丙○】當時已循系爭冷凍
      庫內之電氣設備之位置順勢堆放毛豆，並與冷凍管及照明
      燈保持相當之距離，應無上訴人主張被上訴人【丙○】
      違反兩造合約之約定，將毛豆堆疊過高而撞擊冷凍庫房內
      之照明燈具之情形。
    (二)因此，縱依〈臺灣省電機技師公會〉前開〔鑑定結論〕所
      認：「就現場裝置之電氣設備，可能發生火災原因如下：
      如照明燈為點亮狀態下，因照明燈引燃包裝毛豆之紙箱最
      有可能。」可信，然被上訴人【丙○】已辯稱：伊受僱
      於被上訴人〈禎祥食品公司〉在上訴人之冷凍庫堆毛豆
      二年多，上訴人及被上訴人〈禎祥食品公司〉均未告知
      如何堆放毛豆，90年5月3日下午1時許在206號冷凍庫房堆
      放到大約3時許堆完，上訴人之法定代理人【乙○○】在
      場，同日下午2時許，伊聞到206號冷凍庫房有怪味，以為
      是風車的問題，請【乙○○】進入察看，並以堆高機請【
      乙○○】站上去看風車有無問題，【乙○○】並未說明，
      十幾分鐘之後味道就沒有了，繼續堆放毛豆，約3時許堆
      完毛豆，熄燈關門離開等情（參見原審卷第172-174頁）
      。而上訴人法定代理人【乙○○】對於被上訴人【丙○
      】上開辯詞則稱：「（法官：有何意見？）禎祥租我的冷
      凍庫是在八十九年租用，發生事情是在九十年，我們的冷
      凍庫有使用規則，也有合約書，但是禎祥都是用他們自己
      的合約書跟我們簽訂。被告當時並沒有告訴我他有聞到怪
      味道，他是說風車馬達有問題，他用堆高機堆我上去看，
      當時馬達是冷的，並沒有發現問題，當時毛豆已經堆滿，
      八十九年使用的時候高度有限用三層的高度，九十年多堆
      放一層不合使用規定。」、「（法官：九十年五月三日下
      午兩點多被告是否告知你二０六冷凍庫有異味？）他是告
      訴我風車的馬達有問題。」、「（法官：你進入之後發現
      二０六冷凍庫有何異樣？）沒有。他是說馬達有問題，但
      是我查看的結果馬達是冷的。」、「（你進入二０六號房
      有無聞到異味？）沒有。」、「（法官：你進入二０六廠
      房後丙○是否在照明燈下堆滿毛豆？）已經堆放很滿，他
      已經快堆完了。」、（法官：你其他冷凍庫的堆放方式是
      否也跟丙○堆放的一樣？）都是堆放三層的高度。」、「
      （法官：當天為何沒有制止丙○？）以前我有告訴他過，
      當天我沒有講。」、「（法官：倉庫堆放完畢之後，關上
      門後照明燈就會一起關掉？）要從外面關才能熄燈。」、
      「（法官：丙○到你冷凍庫堆放毛豆你有無告知他如何使
      用？）有，八十九年就告訴過他，因為堆太高會有危險，
      堆放的高度很重要。」（參見原審卷第175-177頁）等語
      ，足見被上訴人【丙○】於90年5月3日下午2時許，聞
      到206號冷凍庫房有怪味，以為是風車的問題，請上訴人
      之法定代理人【乙○○】進入察看，當時系爭206號冷凍
      庫房已經堆滿毛豆，則若被上訴人【丙○】之堆放方式
      違反上訴人主張之所謂冷凍庫之使用規則，而堆放之高度
      既然很重要，以前會告知被上訴人【丙○】，何以上訴
      人之法定代理人當日反而未告知，又未制止，竟容認被上
      訴人【丙○】繼續堆放？殊非情理之常。已見被上訴人
      【丙○】辯稱上訴人並未告知如何堆放毛豆等語，並非虛
      情，而可採信。上訴人既未能舉證證明被上訴人【丙○
      】堆放毛豆之行為有何重大過失，當難僅憑前開〈臺灣省
      電機技師公會〉《驗收報告書》〔鑑定結論〕所為推論，
      遽認被上訴人【丙○】有何重大過失之責任，並進而依
      〈侵權行為之法律關係〉請求被上訴人等連帶賠償其損害
      。
（四）關於【上訴人請求賠償之金額是否正當】部分：
      上訴人主張因本件火災所受之損害所提出之《估價單》、
      《報價單》及《租金損失表》（含影本），已為被上訴人
      等所否認（參見原審卷第52、127、187頁；本院卷第52
      頁），查上開《估價單》及《報價單》，並非實際支出之
      單據，而《租金損失表》亦僅係上訴人單方所臚列，均難
      作為其受有上開表單所列之損害支出，則其主張受有上開
      表單所列金額之損失，自難認為有據。何況，被上訴人抗
      辯上訴人原有之冷凍庫設備未全數毀損，而冷凍庫亦未全
      數出租等情，有其提出而為上訴人不爭執之《建盟冷凍租
      金明細表》（影本‧參見原審卷第130頁；本院卷第65
      、68-69頁）可資參佐，而上訴人復未能舉證證明實際所
      受之損害數據，則其徒以上開表單所列金額，請求被上訴
      人等應連帶賠償之，亦難認為正當，復難准許。
五、綜上所述，上訴人並未能舉證證明被上訴人【丙○】堆放
    毛豆之行為，有何違反其主張之冷凍房使用規則之情事，而
    本件火災之起火原因是否因被上訴人【丙○】堆放毛豆過
    高而撞擊冷凍庫房內之照明燈具，致引起206、207號冷凍庫
    房發生火災，燒燬上訴人所有之冷凍庫房，亦有疑問；上訴
    人又無法證明被上訴人【丙○】使用系爭冷凍庫有何未盡
    普通人應盡之注意義務，因有重大過失而失火。則上訴人依
    【民法】第184條第1項前段及第188條第1項前段規定之〈侵
    權行為法律關係〉，請求被上訴人〈禎祥食品公司〉與被
    上訴人【丙○】連帶賠償6,702,126元，及自原審〔起訴
    狀〕繕本送達翌日起至清償日止，按年息百分之五計算之利
    息，顯屬無據，要難准許。其假執行之聲請，亦已失所附麗
    ，亦應駁回。原審因而為上訴人敗訴之判決，並駁回其已失
    所附麗之假執行聲請，核無不合。上訴意旨猶執前詞指摘原
    判決為不當，而聲明廢棄，為無理由，應予駁回。
六、兩造其餘攻擊或防禦方法及舉證，均與本院所為前開論斷無
    涉，爰不一一再為調查審論，附此敘明。
七、據上論結，本件上訴為無理由，依民事訴訟法第449條第1項
    、第78條，判決如主文。
中　　華　　民　　國　　94　　年　　11　　月　　1 　　日
                  民  事  第　五　庭
　                  　　  審判長法官　張　世　展
  　                            法官　吳　上　康
    　                          法官　蘇　清　恭
上列正本係照原本作成。
上訴人如對本判決上訴，須於判決送達後二十日內向本院提出上
訴狀（須附繕本一份）；未表明上訴理由者，應於上訴後二十日
內向本院提出理由書（須附繕本一份）。
中　　華　　民　　國　　94　　年　　11　　月　　1 　　日
                          法院書記官　魏　芝　雯
【附記】：
民事訴訟法第四百六十六條之一：
I對於第二審判決上訴，上訴人應委任律師為訴訟代理人。但上
  訴人或其法定代理人具有律師資格者，不在此限。
II上訴人之配偶、三親等內之血親、二親等內之姻親，或上訴人
  為法人、中央或地方機關時，其所屬專任人員具有律師資格並
  經法院認為適當者，亦得為第三審訴訟代理人。
